Karl Oberste-Brink, Essen - Professor Dr. phil., Bergwerksdirektor
BBA 36
- Karl Oberste-Brink, Essen - Professor Dr. phil., Bergwerksdirektor, 1914 - 1967; BBA 36; Unterlagen zu den Schachtbeschreibungen der Vereinigte Stahlwerke AG Abteilung Bergbau 1720-1936 (7) Gutachten über südliche Randzechen des Ruhrreviers 1821-1944, 1953-1963 (9) Gutachten über Steinkohlenfelder
  - Fotosammlung von Karl Oberste-Brink
    - Bergschäden (Fotosammlung Oberste-Brink)
      - Zechengebäude
        - Siedlungsgebäude, 1919 - 1945; 141; Auguste Victoria (Nissenhütten); Bonifacius; Baumschule; Helene b. Witten; Hiesfelderbruch (Ledigenheim); Preußen (Luftbild); Zollverein; Grundriß einer Siedlung
          Zeche Zollverein
      - Industrieanlagen / Industrielandschaften
        - Abbildungen von Industrieanlagen des Ruhrgebiets mit u. ohne landschaftliche Einbettung, 142
        - Verschiedenes, 1930; 143; Abbildung einer Tagebauanlage; Abbildungen von Bahngelände auch im Kontext mit Brückenkonstruktion; Foto eines Profils durch ein kleines ehemaliges Wasserbecken (Bau des Teltowkanals in Berlin-Steglitz); Kanal-Eisenbahn-Kreuzung; Errichtung eines Gasbehälters; Schalthaus der Zeche Hansa (zerstörter Zustand); Torfdolomit
          Tagebau
          Zeche Hansa <Steinkohlenbergwerk, Dortmund>
          Teltowkanal
  - Wissenschaftliche Arbeiten / Gutachten von Karl Oberste-Brink
    - Allgemeine Arbeiten
      - Juranek, Günther: Kohlenpetrographische Untersuchungsmethoden für paläographische Fragen (Dissertation), 1957; 150; 42/3; VIII.1.78
        Juranek, Günther
      - Karmasin, K. W.: Mikropetrographische Schlitzprobenuntersuchungen der Flöze Erda u. Ägir (Dissertation), 1950; 151; 37/4; VIII.2.37
        Karmasin, K. W.
        Flöz Erda
        Flöz Ägir
      - Oberste-Brink, Karl: Die Ausbildung der unteren Fettkohlenschichten unter besonderer Berücksichtigung des Feldesbesitzes der Ver. Stahlwerke AG (gedrucktes Manuskript), 1928; 260
      - DKBL (Hrsg.): Richtlinien u. Vorschläge zur Anlegung des Flözarchivs für den Steinkohlenbergbau, 1953; 261
        Flözarchiv
    - Fremde Zechen im östlichen Gebiet
      - Peter, Walter: Geologische Verhältnisse der Felder Hermann I-IV u. Aachen I-VII (Markscheiderarbeit), 1939; 152; 16/1; VIII.1.16
        Peter, Walter
      - Korfmann, Dieter: Die Essener Schichten im Grubenfeld Monopol, 1962; 153; 19/2; VIII.1.38
        Korfmann, Dieter
      - Gerstein, Kurt: Flözbenennung auf der Zeche Monopol, 1930; 154; 5/3; VIII.1.43
        Gerstein, Kurt
        Zeche Monopol
      - Grewen, O.: Tektonik im Feld der Zeche Alter Hellweg, Unna (Geologische Meldearbeit), 1951; 155; 19/1; VIII.1.19
        Grewen, O.
        Zeche Alter Hellweg
      - Lücke, N.: Aufschlußplan des Grubenfeldes Haus Aden b. Werne (Diplomarbeit), 1930; 156
        Lücke, N.
      - Stade, H.: Die Geologie im Feld Bochum b. Lünen (Geologische Meldearbeit), 1950; 157; 13/3; VIII.1.51
        Stade, H.
      - Paul Kukuk: Gutachten über die Felder Wilhelmine, Katharina u. König Wilhelm der Gewerkschaft Dahlbusch b. Lünen v. 3.6.1938, mit Nachtrag v. 6.4.1944, 1949; 158; 36/5; VIII.3.36; Hahne, Carl: Die Gebirgsverhältnisse in den Feldern Wilhelmine, Katharina u. König Wilhelm der Gewerkschaft Dahlbusch, mit Stellungnahme (Gutachten)
        Kukuk, Paul
        Hahne, Carl
    - Bereich der Gruppe Dortmund der GBAG
      - Elbers, H.: Flözgleichstellung in den Feldern Dorstfeld, Hansa u. Ver. Stein u. Hardenberg (Geologische Meldearbeit), 1930; 159; 1/3; VIII.1.39
        Flözgleichstellungen
        Elbers, H.
      - Strauch, H.: Senkungsvorausberechnungen im Feld Dorstfeld im Hinblick auf die Vorflutverhältnisse der Emscher (Markscheiderarbeit), 1940; 160; 11/3; VIII.1.49
        Vorflut
        Strauch, H.
        Emscher
      - Honermann/Weissner: Feinstratigraphie der Fettkohlenschichten auf den Zechen Ver. Stein u. Hardenberg u. Anna-Carl (Geologische Meldearbeit), 1939; 161; 17/1; VIII.1.17
        Honermann
        Zeche Ver. Stein und Hardenberg <Steinkohlenbergwerk, Dortmund>
        Zeche Anna-Carl
      - Eucke, O.: Stratigraphische Untersuchung des Karbonprofils auf der Zeche Minister Stein, 1939; 162; 9/2; VIII.2.28
        Eucke, O.
        Zeche Minister Stein <Steinkohlenbergwerk, Dortmund>
      - Schroeder, H: Flözgleichstellung in den Feldern Tremonia, Ver. Westfalia u. Ver. Stein u. Hardenberg (Geologische Meldearbeit), 1933; 163; 10/2; VIII.1.29
        Schroeder, H.
      - Althoff, E.: Flözgleichstellung in den Grubenfeldern Dorstfeld u. Öspel, Dortmund, 1934; 164; 11/2; VIII.1.30
        Althoff, E.
      - Brand, H. J.: Vergleich der Karbonprofile der Zechen Minister Stein, Fürst Hardenberg u. Hansa (Geologische Meldearbeit), 1934; 165; 3/3; VIII.1.41
        Brand, H. J.
        Zeche Fürst Hardenberg <Steinkohlenbergwerk, Dortmund>
      - Löffler, W.: Flözgleichstellung auf den Zechen Zollern, Westhausen u. Hansa (Geologische Meldearbeit), 1929; 166; 1/2; VIII.1.20
        Löffler, W.
        Zeche Zollern
        Zeche Westhausen
      - Scholle, G.: Die Geologie des Feldes Zollern in Dortmund (Geologische Meldearbeit), 1928; 167; 4/2; VIII.1.13
        Scholle, G.
      - Jabelmann, R.: Tektonik u. Stratigraphie im Baufeld der Zeche Germania I (Geologische Meldearbeit), 1927; 168; 6/2; VIII.1.25
        Jabelmann, R.
        Zeche Germania
      - Büschner, W.: Aufstellung des Flözarchivs der Flöze Mausegatt bis Girondelle II, Zeche Germania (Geologische Meldearbeit), 1954; 169; 24/3; VIII.1.62
        Büschner, W.
      - Stadali, I.: Aufstellung des Flözarchivs des Flöz Sonnenschein, Zeche Germania (Geologische Meldearbeit), 1955; 170; 25/3; VIII.1.63
        Stadali, I.
      - Thöne, L.: Flözarchiv Flöz Sonnenschein, Zeche Germania (Geologische Meldearbeit), 1955; 171; 27/3; VIII.1.65
        Thöne, L.
      - Frei, M.: Flözarchiv Flöz Angelika, Zeche Germania (Geologische Meldearbeit), 1955; 172; 28/3; VIII.1.66
        Frei, M.
        Flöz Angelika
      - Brauckmann, Herbert: Flözarchiv Flöz Caroline, Zeche Germania (Geologische Meldearbeit), 1955; 173; 32/3; VIII.1.68
        Brauckmann, Herbert
        Flöz Caroline
      - Hamelmann, K. H.: Flözarchiv Flöz Helene, Zeche Germania (Geologische Meldearbeit), 1957; 174; 37/3; VIII.1.73
        Hamelmann, K. H.
        Flöz Helene
      - Gloria, H. G.: Flözarchiv Flöz Luise, Zeche Hansa-Westhausen (Geologische Meldearbeit), 1956; 175; 34/3; VIII.1.70
        Gloria, H. G.
        Zeche Hansa-Westhausen <Steinkohlenbergwerk, Dortmund>
        Flöz Luise
      - Rürup, H.: Die Tektonik auf Blatt Holzwickede der Flözkarte (4. Probearbeit), 1951; 176; 22/3; VIII.1.60
        Rürup, H.
        Holzwickede
    - Bereich der Gruppe Bochum der GBAG
      - Landek, G.: Die Tektonik des produktiven Karbon östlich von Syburg (Geologische Meldearbeit), 1955; 177; 26/3; VIII.1.64
        Landek, G.
      - Heller, Karl: Gutachten über die Gewerkschaft Ver. Klosterbusch, Herbede (Ruhr), 1958; 178; 38/4; VIII.2.38
        Zeche Ver. Klosterbusch
      - Stein: Tektonik u. Kohlenberechnung für die Felder der GBAG b. Witten, 1928; 179; 18/1; VIII.1.18
        Stein
      - Stahl, A.: Die gefalteten Wechsel des Ruhrgebiets, 1948; 180; 17/2; VIII.1.36
        Stahl, A.
      - Stahl, A.: Der Südrand des Ruhrkohlenbeckens zwischen Schwerte u. Witten, 1948; 181; 16/2; VIII.1.35
      - Heimann, G.: Die Wittener Mulde zwischen Rüdinghauser Sprung u. Quintus (Geologische Meldearbeit), 1936; 182; 7/1; VIII.1.7
        Heimann, G.
        Rüdinghauser Sprung
        Quintus-Sprung
        Wittener Mulde
      - Grünhardt, K.: Die Wittener Mulde zwischen Witten u. Rüdinghauser Sprung (Geologische Meldearbeit), 1936; 183; 6/1; VIII.1.6
        Grünhardt, K.
      - Lohff, A.: Die Wittener Mulde zwischen Witten u. Hammerthal (Geologische Meldearbeit), 1936; 184; 5/1; VIII.1.5
        Lohff, A.
      - Schulte, H.: Die Wittener Mulde zwischen Hammerthal u. Stüter (Geologische Meldearbeit), 1930; 185; 14/2; VIII.1.34
        Schulte, H.
      - Brandhoff/Jellinghaus: Die Wittener Mulde zwischen Quintus u. Kurler Sprung (nur Anlagen), 1930; 186; 14/2; VIII.1.33
        Brandhoff
        Jellinghaus
        Kurler Sprung
      - Koepe, W.: Der Südflügel der Bochumer Hauptmulde zwischen Weitmar u. Querenburg (Geologische Meldearbeit), 1934; 187; 13/2; VIII.1.32
        Koepe, W.
        Bochumer Mulde
      - Marwig, U.: Die Herzkämper Mulde östlich von Silschede (Geologische Meldearbeit), 1954; 188; 23/3; VIII.1.61
        Marwig, U.
        Herzkämper Mulde
      - Marbach: Spülversatz für die Zeche Franziska (Meldearbeit), 1914; 189; 16/4
        Spülversatz
        Marbach
      - Niederhofer, G.: Die Herzkämper Mulde westlich von Wetter (Geologische Meldearbeit), 1947; 190; 14/3; VIII.1.52
        Niederhofer, G.
      - Vossiek, H.: Geologie des Karbons im Feld vor Carolinenglück (Geologische Meldearbeit), 1930; 191; 1/1; VIII.1.1
        Vossiek, H.
      - Loewenstein, Hans W. v. u. zu: Flözgleichstellung der Fettkohlenschichten um Bochum (Geologische Meldearbeit), 1935; 192; 9/3; VIII.1.47
        Loewenstein, Hans-Wernher von und zu
      - Meyer, K.: Flözarchiv Flöz Sonnenschein, von Zeche Dannenbaum bis Zeche Consolidation (Geologische Meldearbeit), 1951; 193; 41/3; VIII.1.17
        Meyer, K.
      - Böhmer, A.: Bergschäden am Bahnhof Langendreer; Abbau mit Versatz (Bergmännische Meldearbeit), 1954; 194
        Versatz
        Böhmer, A.
        Bahnhof Bochum-Langendreer
      - Böhmer, A.: Aufschließung der Esskohlen, Zeche Bruchstraße (Diplomarbeit), 1955; 195; VIII.5.44
        Zeche Bruchstraße
      - Böhmer, A.: Abbauplan Friedlicher Nachbar (BA-Arbeit), 1958; 196; VIII.4.ii
        Zeche Friedlicher Nachbar
      - Heine, Friedr.: Gutachten über die Kleinzechen Zollstraße bis Wattenscheid, 1951; 197; 25/4; VIII.2.25
        Kleinzeche
        Heine, Friedrich
    - Bereich der Gruppe Gelsenkirchen der GBAG
      - Packelmann, W.: Gutachten über die Lagerung der Steinkohlenflöze im Westfeld der Gewerkschaft Langenbrahm, Essen, 1943; 198; 35/4; VIII.2.35
        Packelmann, W.
        Zeche Langenbrahm
      - Hessling, H. G.: Geologische Neuaufnahme von Essen-Katernberg (Geologische Arbeit), 1950; 199; 18/3; VIII.1.56
        Hessling, H. G.
      - Rom, H.: Die Karbonoberfläche zwischen Primus- u. Tertiussprung im Gebiet der Bochumer u. Essener Mulde (Geologische Meldearbeit), 1935; 200; 3/1; VIII.1.3
        Rom, H.
        Essener Mulde
        Primussprung
        Tertiussprung
      - Engel, H.: Die obere Kreide zwischen Herne u. Castrop (Geologische Meldearbeit), 1926; 201; 3/2; VIII.1.22
        Kreide
        Engel, H.
      - Franke, Robert: Der Gelsenkirchener Sattel zwischen Gelsenkirchen u. Mülheim (Geologische Meldearbeit), 1934; 202; 10/1; VIII.1.10
        Franke, Robert
        Gelsenkirchener Sattel
      - Rose, W.: Der Gelsenkirchener Sattel in den Feldern Zollverein u. Köln-Neuessen (Geologische Meldearbeit), 1950; 203; 17/3; VIII.1.35
        Rose, W.
      - Oppenhorst, E.: Der Sattel Zweckel - Auguste Viktoria zwischen Königin Elisabeth, Kölner Bergwerks-Verein u. Tertius-Sprung (Geologische Meldearbeit), 1934; 204; 5/2; VIII.1.24
        Oppenhorst, E.
      - Seeger, O.: Der Wattenscheider Sattel zwischen Bochum u. Dortmund (Geologische Meldearbeit), 1950; 205; 35/5; VIII.1.71
        Seeger, O.
        Wattenscheider Sattel
      - Hueck, W.: Der Vestische Hauptsattel in den Feldern Thyssen u. Rheinpreußen (Geologische Meldearbeit), 1950; 206; 19/3; VIII.1.57
        Hueck, W.
        Vestischer Sattel
      - Balster, R.: Der Vestische Hauptsattel zwischen Gladbeck u. Recklinghausen (Geologische Meldearbeit), 1950; 207; 20/3; VIII.1.58
        Balster, R.
      - Schulte, H.: Die Emschermulde zwischen Osterfeldsprung u. Graf Moltke - Wilhelmine - Victoria-Sprung (Markscheiderarbeit), 1939; 208; 15/1; VIII.1.15
        Emscher Mulde
        Osterfeldsprung
      - Stutz, E.: Flözarchiv Flöz Blücher, Zeche Holland (Geologische Meldearbeit), 1955; 209; 30/3; VIII.1.67
        Stutz, E.
        Flöz Blücher
      - Schneider, D.: Flözarchiv Flöz Ernestine I, Zeche Holland (Rheinelbe-Alma) (Geologische Meldearbeit), 1956; 210; 33/3; VIII.1.69
        Schneider, D.
        Flöz Ernestine
      - Knepper, K. H.: Die Fettkohlenschichten im Feld Zollverein (Geologische Meldearbeit), 1934; 211; 6/3; VIII.1.44
        Knepper, Karlhans
      - Schmitz, H.: Das Karbon im Feld Holland (Geologische Meldearbeit), 1928; 212; 14/1; VIII.1.14
        Schmitz, H.
      - Bonnemann, E.: Geologie im Feld Bonifacius (Geologische Meldearbeit), 1928; 213; 8/2; VIII.1.27
        Bonnemann, E.
    - Bereich nicht erschlossener Felder
      - Friedrich Heine / Ulrich Barner: Die tektonischen Verhältnisse im Feld Donar (Gutachten), 1958; 214; 43/3; VIII.1.79
        Barner, Ulrich
      - John, M.: Flözgleichstellung in den Bohrungen 1.-4. b. Herbern, 1957; 215; 36/3; VIII.1.72
        John, M.
      - Hamelmann, K. H.: Kohlenvorratsberechnung, Lagerungsverhältnisse im Feld Donar (Markscheiderarbeit), 1959; 216; 49/3; VIII.1.83
      - Roelen, Wilhelm: Bewertung der Felder Lippramsdorf I bis V (Gutachten), 1944; 217; 42/4; VIII.2.42
      - Schoenenberg, K.: Kohlenpetrographische Analysen der Zollvereinflöze in den Feldern Nordlicht u. Lippermulde b. Kirchhellen (Geologische Meldearbeit), 1962; 218; 46/3; VIII.1.81
        Schoenenberg, K.
      - Ackermann, W.: Makropetrographische Flözaufnahmen in den Feldern Nordlicht u. Lippermulde (Geologische Meldearbeit), 1962; 219; 45/3; VIII.1.80
        Ackermann, W.
      - Heine, Friedr.: Tektonik im nördlichen Teil des Ruhrgebiets (Vortrag im Geologischen Ausschuß des Steinkohlenbergbauvereins), 1952; 220; 9/8; VIII.6.9
    - Bereich der Gruppe Hamborn der GBAG
      - Eisenhuth, F./N. N.: Lagerungsverhältnisse im Feld Beeckerwerth (Geologische Meldearbeit), 1926 - 1928; 221; 12/2; VIII.1.31
        Eisenhuth, F.
      - Imgrund, R.: Die Gasflammkohlenschichten in den Feldern Lohberg, Wehofen u. Thyssen II/V (Geologische Meldearbeit), 1930; 222; 2/2; VIII.1.2i
        Imgrund, R.
      - Jordan, F.: Flözausbildung im Feld Lohberg (Geologische Meldearbeit), 1930; 223; 9/1; -
        Jordan, F.
      - Hueck, E.: Die Tektonik der Emschermulde zwischen Hamborn und Moers (Geologische Meldearbeit), 1935; 224; 2/1; VIII.1.45
        Hueck, Eduard
      - Bamberg, H.: Das Karbon im Feld Friedrich Thyssen III/VII (Geologische Meldearbeit), 1929; 225; 7/3; VIII.1.45
        Bamberg, H.
      - Narbach: Abbau der Schachtsicherheitspfeiler in Hamborn (Gutachten), 1935; 226; 16/4; VIII.1.16
        Narbach
      - Hölling, K.: Zechstein u. Trias auf der rechten Rheinseite (Geologische Meldearbeit), 1926; 227; 8/3; VIII.1.46
        Trias
        Hölling, K.
    - Fremde Zechen im mittleren und westlichen Ruhrgebiet
      - Benthaus, Fritz: Das Steinkohlengebirge im Feld Ewald (Geologische Meldearbeit), 1948; 228; 18/2; VIII.1.37
        Benthaus, Friedrich: (1920 - 2013)
      - Tönnesmann, H.: Tektonik im Feld Graf Bismarck (Geologische Melderarbeit), 1947; 229; 15/3; VIII.1.53
        Tönnesmann, H.
      - Ritter, O.: Flözuntersuchungen im Feld Graf Bismarck (Diss.), 1949; 230; 48/3; VIII.1.82
        Ritter, O.
      - Schmidt, G.: Die obere Kreide zwischen Wanne u. Herne (Geologische Meldearbeit), 1928; 231; 4/3; VIII.1.42
        Schmidt, G.
      - Niegisch, O.: Kluft- u. Schlechtenausrichtung im Feld Sälzer-Amalie (Geologische Meldearbeit), 1943; 232; 12/3; VIII.1.50
        Niegisch, O.
      - Waldhausen, M. v.: Die Gaskohlenschichten im Feld Prosper (Geologische Meldearbeit), 1936; 233; 4/1; VIII.1.4
        Waldhausen, M. v.
      - Knepper, K. H.: Wetterschachtansatzpunkt im Feld Rheinpreußen (Geologische Meldearbeit), 1939; 234; 10/3; VIII.1.48
      - Scholz, J.: Kluft- u. Schlechtenmessungen im Feld Friedrich Heinrich (Markscheiderarbeit), 1949; 235; 39/3; VIII.1.75
        Scholz, J.
      - Hardenberg, H.: Die Tektonik in den Feldern der GHH (Geologische Meldearbeit), 1946; 236; 16/3; VIII.1.54
        Hardenberg, H.
        GHH
    - Steinkohlenvorkommen außerhalb des Ruhrgebietes
      - Bärtling, Theodor: Steinkohlenfeld Breitenbank (Rheinpfalz) (Gutachten), 1936; 237; 3/5; VIII.3.3
        Bärtling, Theodor
      - Freyberg, B. v.: Steinkohlenvorkommen der Zeche Carl-Otto (Gutachten), 1923; 238; 11/5; VIII.3.11
        Freyberg, B. v.
        Zeche Carl Otto
      - Knepper, Karlhans / Ritter, Hans-Ullrich / Heine, Friedrich: Bewertung der Bolchen- u. Kriechen-Felder (Elsaß) (Gutachten), 1942; 239; 24/5; VIII.3.24
        Ritter, Hans-Ullrich
        Elsaß-Lothringen
      - Fritzsche, C. H.: Bergbauliche Einwirkungen auf den geplanten Oder-Donau-Kanal (Ostrau-Karwin) (Gutachten), 1943; 240; 23/7; VIII.5.43
        Fritzsche, Carl Hellmut
      - Marbach: Keilkranzbeschädigungen Schacht I, Carolus Magnus (Gutachten), 1929; 241; 43/7; VIII.5.43
        Zeche Carolus Magnus
    - Erzvorkommen (Arbeiten von Oberste-Brink)
      - Eichler, H. J.: Geologische Aufnahme Blatt Wetter in Hessen-Nassau (Geologische Meldearbeit), 1936; 242; 11/1; VIII.1.11
        Eichler, H. J.
        Wetter
      - Heinze, H.: Petrografie des Karbons im östlichen Ruhrgebiet (Geologische Meldearbeit), 1926; 243; 12/1; VIII.1.12
        Heinze, H.
      - Funke, Friedrich: Erzlager in den Finnentroper Schichten zwischen Plettenberg u. Hagen (Geologische Meldearbeit), 1930; 244
        Erz
        Funke, Friedrich
      - Schwarz, C.: Die Eisenerzdistriktfelder Wildenwiese u. Bracht (BA-Arbeit), 1925; 245; 18/5; VIII.3.18
        Eisenerz
        Schwarz, C.
      - Ferling, P.: Die Brauneisen-Trümmererzlagerstätte von Lengede-Broistadt (Dissertation), 1955; 246
        Brauneisenstein
        Ferling, P.
        Broistedt (Lengede-)
      - Denckmann, A.: Gewerkschaft Henriette b. Niederschelden (Gutachten), 1919; 247; 17/5; VIII.3.17
        Denckmann, A.
        Zeche Henriette
      - Wiegand: Alphabetisches u. numerisches Verzeichnis der im Lahngebiet verliehenen Eisen- u. Manganfelder (mit Übersichtskarten), 1917; 248
        Mangan
        Wiegand
        Lahn
    - Wasserwirtschaftliche Fragen
      - Schneider, A.: Wasserversorgung, Bochum u. Grundwasserentziehung durch den Bergbau (Staatswissenschaftliche BA-Arbeit), 1961; 249; VIII.4.10
        Wasserentziehung
        Schneider, A.
      - Velsen-Zerweck, v.: Die Bildung von Pumpgemeinschaften (Staatswissenschaftliche BA-Arbeit), 1961; 250; VIII.4.9
        Velsen-Zerweck, v.
      - Lippmann, W.: Bodenbewegungen durch Schwankungen im Wasserhaushalt (Pseudobergschäden) (Gutachten), 1970; 251; VIII.4.4
        Lippmann, W.
      - Bode, H.: Der Bergbau unter dem Wassergewinnungsgelände in Essen-Überruhr (Gutachten), 1951; 252; 39/7; -
      - Emondts, J.: Bodenverformungen bei gestörtem, wasserführenden Deckgebirge (Dissertation), 1955; 253; 33/4; VIII.1.74
        Emondts, J.
    - Bergschäden (Beweissicherung)
      - Kampers, B.: Rechtsstreit über unbefugten Abbau, Gewerkschaft Königskrone - Gewerkschaft Hammerbank (Gutachten), 1955; 254; 33/4; VIII.2.33
        Kampers, B.
        Zeche Königskrone
        Zeche Hammerbank
      - Grahner, W.: Bedeutung horizontaler Bodenbewegungen in Bergbaugebieten (Dissertation), 1950; 255; 40/3; VIII.1.76
        Grahner, W.
      - Brück, E.: Bergschäden an Ziegeleigebäuden (Gutachten), 1940; 256; 24/7; VIII.5.24
        Brück, E.
      - Westermann, H.: Bergbauliche Fragen beim Bau der Autobahn Hansalinie über den Feldern der Klöckner BAG (Gutachten), 1962; 257; VIII.5.46
        Klöckner BAG
      - Mieles, W.: Bergmännische Gesichtspunkte für die Festlegung von Feldesgrenzen im Ruhrbergbau (Dissertation), 1951; 258; VIII.1.59
        Markscheide, Festlegung
        Mieles, W.
      - Seifert, F.: Bergschäden an einer Forellenteichanlage, 1. Relation, 1960; 259
        Seifert, F.
  - VEBA, Abt. Bergschäden
    - Erzbergwerk Klara, 1952 - 1958; 270; Literatursammlung zur Geologie des Ruhrkarbons, insbesondere zur Vererzung von Störungen u. Buntmetallvorkommen im Ruhrkarbon (Sonderdrucke aus Zeitschriften)
      Zeche Klara
    - Erzbergwerk Klara, 1952 - 1960; 271; Allgemeine Notizen zur Frage des Erzvorkommens im Ruhrkarbon; Schriftwechsel zur Mutung u. Aufschließung des Erzvorkommens; Geologie u. Lagerstättenkunde; Kontakt mit anderen Erzbergwerken u. mit Hochschulen
    - Erzbergwerk Klara, 272; Schriftwechsel mit der Gewerkschaft Deutscher Metallhütten- und Bergleute e. V.; Rundschreiben
      GDMB
    - Erzbergwerk Klara, 1953 - 1959; 273; Schriftwechsel zur Frage der Erzaufbereitung
    - Erzbergwerk Klara, 1955 - 1960; 274; Steuerliche Fragen des Metallerzbergbaus; Rundschreiben der Wirtschaftsvereinigung Bergbau u. der Fachvereinigung Metallerzbergbau e.V.
      Wirtschaftsvereinigung Bergbau e. V. <Bad Godesberg>
      Fachvereinigung Metallerzbergbau
    - Erzbergwerk Klara, 1955 - 1956; 275; Allgemeine Unterlagen u. Berichte zur Unterrichtung bei Besuchen u. Befahrungen
    - Kohlenaustausch Dortmund - Harpen, 1957 - 1958; 276; Ausarbeitungen der Markscheiderabteilung zu den Kohlenvorräten u. Lösungsmöglichkeiten; Übersichtspläne u. Kohlenvorratsberechnungen
    - Kohlenaustausch Dortmund - Harpen, 1958 - 1960; 277; Untersuchung der bergtechnischen Lösungsmöglichkeiten eines Kohlenaustausches; Aufschluß des Feldes Dorstfeld vom Feld Hansa aus (Ausarbeitungen Springorum - Brandhoff)
      Springorum
    - Kohlenaustausch Dortmund - Harpen, 1960; 278; Wetterplanung zu den Lösungsmöglichkeiten (Ausarbeitung Flügge)
      Flügge
    - Kohlenaustausch Dortmund - Harpen, 1958 - 1959; 279; Schriftwechsel W. Haack, Vorstand der Dortmunder Bergbau AG; Diskussions-Entwürfe
      Haack, Werner
    - Zeche Tremonia, Dortmund, 1957 - 1958; 280; Unterlagen zu den Überlegungen zur Wiederaufnahme des Abbaus im Feld der stillgelegten Zeche Tremonia; Lösung von der Zeche Hansa aus; Wiederinbetriebnahme der Schächte zum Zweck der Sümpfung; Pläne u. Schriftwechsel
      Zeche Tremonia
    - Zeche Tremonia, Dortmund, 1956 - 1958; 281; Unterlagen zu den Überlegungen zur Wiederaufnahme des Abbaus im Feld der stillgelegten Zeche Tremonia; Lösung von der Zeche Hansa aus; Wiederinbetriebnahme der Schächte zum Zweck der Sümpfung; Pläne u. Schriftwechsel
    - Zeche Tremonia, Dortmund, 1952 - 1956; 282; Erste Untersuchungen zur Lösung der Restkohlen im stillgelegten Feld Tremonia von Zeche Hansa aus; Kosten u. Zeitpläne; Anlegung eines Hilfsbaus im Feld Kaiserstuhl
    - Zeche Tremonia, Dortmund, 1953 - 1956; 283; Verhandlungen wegen der Anlegung eines Hilfsbaus im Feld Dorstfeld
    - Beobachtung des Wasserstands im Schacht Tremonia I, 1956 - 1966; 284; Verschiedene Pläne der Zeche Tremonia unter u. über Tage; Schachtmessungen
    - Schachtmessungen im Schacht Tremonia I, 1965; 285
    - Verpachtung der stillgelegten Zeche Tremonia an die Versuchsgrubengesellschaft mbH, 1941 - 1957; 286; Verhandlungen über die Vertragsgestaltung; Vertrag von 1941; Schriftwechsel zum Vertragsablauf; verschiedene Pläne
      Verpachtung von Gruben/Grubenfeldern
      Versuchsgrubengesellschaft <Dortmund>
    - Neue Verhandlungen über die Verträge mit der Versuchsgrubengesellschaft mbH im Hinblick auf die geplante Wiederaufnahme des Abbaus auf der Zeche Tremonia, 1960 - 1961; 287
    - Vertrag mit der Versuchsgrubengesellschaft mbH v. 13.6.1961, 1961 - 1966; 288; Nachträge; verschiedene Pläne u. Zeichnungen
    - Zeche Tremonia, Dortmund, 1966 - 1971; 289; Gemeinsame Benutzung des Bahnhofs Dortmunderfeld zum Anschluß an die DB; Gestaltung des Bahnhofs; Abrechnungsunterlagen
      Eisenbahnanschlüsse
      Bahnhof Dortmunderfeld
    - Zeche Tremonia, Dortmund, 1956 - 1965; 290; Verschiedene Pacht- u. Mietverträge im Tagesbetrieb Tremonia; Abwicklung der Restbetriebe der Kokerei Tremonia
      Kokerei Tremonia